臺灣南投地方法院刑事判決
110年度審原交易字第16號
公  訴  人  臺灣南投地方檢察署檢察官
被      告  葉春次



指定辯護人  本院公設辯護人許定國  
上列被告因公共危險案件，經檢察官提起公訴（110年度偵字第2
618號），因被告於準備程序中就被訴事實為有罪之陳述，經告
以簡式審判程序之旨，並聽取當事人意見後，本院合議庭裁定由
受命法官獨任進行簡式審判程序，判決如下：
    主    文
葉春次駕駛動力交通工具而吐氣所含酒精濃度達每公升零點二五
毫克以上，累犯，處有期徒刑玖月。
    犯罪事實
一、葉春次於民國110年4月29日18時許，在其位於南投縣○○市○○
    路○街0號居處內飲用酒類後，竟仍基於酒後駕車之犯意，於
    同日20時許，自上址騎乘車牌號碼000-000號普通重型機車
    行駛於道路。嗣於同日晚間8時15分許，行經南投縣○○市○○○
    路000○0號前，因未戴安全帽及逆向行駛，為警攔檢稽查，
    經執勤員警見葉春次身上充斥濃厚之酒味，顯有飲酒之跡象
    ，遂於同日20時23分許，對其施以吐氣酒精濃度測試，測得
    其吐氣所含酒精濃度達每公升0.81毫克，始發現上情。
二、案經南投縣政府警察局報告臺灣南投地方檢察署檢察官偵查
    起訴。
    理    由
一、本件被告葉春次所犯係死刑、無期徒刑或最輕本刑為3年以
    上有期徒刑或高等法院管轄第一審案件以外之罪，其於準備
    程序期日就被訴事實為有罪之陳述，經本院告知簡式審判程
    序之旨，並聽取公訴人、被告及辯護人之意見後，經依刑事
    訴訟法第273條之1第1項規定，裁定進行簡式審判程序，是
    依刑事訴訟法第273條之2規定，本件之證據調查，不受同法
    第159條第1項、第161條之2、第161條之3、第163條之1及第
    164條至第170條規定之限制，合先敘明。
二、認定犯罪事實所憑之證據及理由：
    上開犯罪事實，業據被告於警詢、偵訊時及本院審理中均坦
    承在卷，並有南投縣政府警察局保安隊當事人酒精測定紀錄
    表、財團法人台灣商品檢測驗證中心呼氣酒精測試器檢定合
    格證書、證號查詢機車駕駛人資料、車輛詳細資料報表各1
    份及南投縣政府警察局舉發違反道路交通管理事件通知單4
    紙、附卷可稽（見偵卷第16-21頁），堪認被告之任意性自
    白與事實相符，其犯行足以認定。
三、論罪科刑之理由：　　
　㈠核被告所為，係犯刑法第185條之3第1項第1款之駕駛動力交
    通工具而吐氣所含酒精濃度達每公升0.25毫克以上罪。
  ㈡又被告被告前於106年間因酒後駕車之公共危險案件，經本院
    以106年度投原交簡字第11號判決處有期徒刑6月確定；於同
    年間因酒後駕車案件，經本院以106年度審原交易字第17號
    判決處有期徒刑8月確定，上開案件繼經本院以107年度聲字
    第134號裁定應執行有期徒刑1年確定（下稱甲案），又於同
    年間因酒後駕車案件，經臺灣臺中地方法院以106年度原交
    易字第64號判決處有期徒刑8月確定(下稱乙案)。被告入監
    接續執行甲、乙案，於108年7月29日縮刑期滿執行等情，有
    臺灣高等法院被告前案紀錄表在卷可憑。其受徒刑執行完畢
    後，5 年以內故意再犯本件有期徒刑以上之罪，為累犯。復
    參其所犯前開案件與本案均屬故意犯罪，可認其對前次刑罰
    反應力薄弱，倘加重最低法定刑，核無司法院釋字第775號
    解釋所示之罪刑不相當情形，爰依刑法第47條第1項之規定
    加重其刑。
  ㈢爰以行為人之責任為基礎，審酌被告除前揭構成累犯之前案
    外，另有多次酒後駕車公共危險之前案紀錄，本案已為第7
    次再犯同類犯行，有上開前案紀錄表在卷足佐，而酒精成分
    對人之意識、控制能力具有不良影響，飲酒後會導致對週遭
    事物之辨識及反應能力較平常狀況薄弱，因而酒後駕車在道
    路上行駛，對往來之公眾具有高度危險性，被告竟仍僅圖一
    己往來交通之便，於服用酒類後，無照騎乘普通重型機車行
    駛於道路上，造成公眾往來之危險，對交通安全所生之危害
    非輕，惟幸未肇事即為警查獲；復斟酌被告酒測濃度值、坦
    承犯行之犯後態度、小學畢業之智識程度及其於本院審理中
    自陳已婚、有三個小孩要扶養、目前一個人住、從事臨時工
    、月薪不一定之生活狀況，暨考量辯護人之辯護意旨、檢察
    官於本院審理時，具體求處被告有期徒刑不宜低於9月以下
    ，及其前次犯同類案件所處之刑度等一切情狀，量處如主文
    所示之刑。
據上論斷，依刑事訴訟法第273 條之1 第1 項、第299 條第1 項
前段，判決如主文。　　
本案經檢察官張鈞翔起訴，檢察官吳宣憲到庭執行職務。
中　　華　　民　　國　　110 　年　　11　　月　　11　　日
                  刑事第四庭  法  官    林昱志 
以上正本與原本無異。
如不服本判決應於收受送達後20日內向本院提出上訴書狀，並應
敘述具體理由；其未敘述上訴理由者，應於上訴期間屆滿後20日
內向本院補提理由書（均須按他造當事人之人數附繕本）「切勿
逕送上級法院」。
                              書記官  　陳淑怡　　　　
中　　華　　民　　國　　110 　年　　11　　月　 11 　　日
附錄本案論罪科刑法條：
中華民國刑法第185 條之3
駕駛動力交通工具而有下列情形之一者，處2年以下有期徒刑，
得併科20萬元以下罰金：
一、吐氣所含酒精濃度達每公升零點二五毫克或血液中酒精濃度
    達百分之零點零五以上。
二、有前款以外之其他情事足認服用酒類或其他相類之物，致不
    能安全駕駛。
三、服用毒品、麻醉藥品或其他相類之物，致不能安全駕駛。因
    而致人於死者，處3年以上10年以下有期徒刑；致重傷者，
    處1年以上7年以下有期徒刑。
曾犯本條或陸海空軍刑法第54條之罪，經有罪判決確定或經緩起
訴處分確定，於五年內再犯第1項之罪因而致人於死者，處無期
徒刑或5年以上有期徒刑；致重傷者，處3年以上10年以下有期徒
刑。